【裁判字號】    97,審保險簡抗,1
【裁判日期】    970704
【裁判案由】    損害賠償
【裁判全文】
臺灣高雄地方法院民事裁定         97年度審保險簡抗字第1號
抗  告  人  甲○○
相  對  人  華南產物保險股份有限公司
法定代理人  乙○○
上當事人間請求損害賠償在事件，抗告人對於中華民國97年4 月
2 日本院旗山簡易庭96年度旗保險簡字第6 號裁定提起抗告，本
院裁定如下：
    主    文
抗告駁回。
抗告費用由抗告人負擔。
    理    由
一、按提起上訴，應於第一審判決送達後20日之不變期間內為之
    ；提起上訴已逾上訴期間者，原第一審法院應以裁定駁回之
    ；且此一規定於簡易第一審訴訟程序亦有其適用；民事訴訟
    法第440 條、第442 條第1 項、第436 條之1 第3 項分別定
    有明文。
二、抗告意旨以抗告人係於農曆年前即民國97年2 月4 日始收受
    本院96年旗保險簡字第6 號民事判決，惟自97年2 月6 日起
    至同月11日為春節長假期，而2 月16、17日、23、24及3 月
    1 、2 日則為法定星期例假日，另2 月28日為和平紀念假日
    ，是上訴期間自應予以扣除，則抗告人於97年3 月3 日提起
    上訴並未逾期，原審以上訴逾期為由駁回上訴顯有違誤，應
    予廢棄等語。
三、經查，原審判決業於97年2 月4 日送達抗告人，抗告人於97
    年3 月3 日提起上訴等節，有送達證書及原審卷附民事上訴
    狀上本院收狀章可參（見原審卷68、71頁），並為抗告人所
    是認。抗告人雖以上訴期間應扣除春節假期及星期例假日為
    由，認原審駁回上訴顯無理由云云。惟期間之計算，依民法
    之規定，以日定期間者，其始日不算入，期間之末日，為星
    期日、紀念日或其他休息日時，以其休息日之次日代之，民
    事訴訟法第161 條、民法第120 、122 條分別定有明文，準
    此，休息日在期間中而非期間之末日者，自不得予以扣除至
    明。本件抗告人所列2 月6 日起至同月11日、2 月16、17
    日、23日期日既均屬期間中之休息日，依法自不得予以扣除
    ，是本件上訴期間自97年2 月5 日起算20日，至97年2 月25
    日（24日為期間末日，且為星期日，自以次日之25日代之）
    應已屆滿，則抗告人遲至97年3 月3 日始提起上訴確已逾期
    無訛。從而，原審因認抗告人之上訴逾期，裁定予以駁回，
    依前開說明即無違誤，抗告意旨指摘原裁定不當，聲明廢棄
    ，為無理由，應予駁回。
四、據上論結，本件抗告為無理由，依民事訴訟法第436 條之1
    第3 項、第495 條之1 第1 項、第449 條第1 項、第78條，
    裁定如主文。
中    華    民    國    97    年    7     月    4     日
                  民事第二庭審判長法  官  林紀元
                                  法  官  黃悅璇
                                  法  官  柯彩燕
以上正本係照原本作成。
本裁定不得再抗告。
中    華    民    國    97    年    7     月    4     日
                                  書記官  許珍滋


司法院資訊處製作；財團法人民間司法改革基金會備份。
